臺灣苗栗地方法院刑事判決　　　　　　　　　　　　　九十二年度訴字第三二六號
　　公　訴　人　臺灣苗栗地方法院檢察署檢察官
　　被　　　告　甲○○
右列被告因毒品危害防制條例案件，經檢察官提起公訴（九十二年度毒偵字第六九九
號）及移送併案審理（九十三年度毒偵字第一六號、第三四五號），本院依簡式審判
程序，判決如左：
    主  文
甲○○連續施用第一級毒品，處有期徒刑拾月；扣案之第一級毒品海洛因壹包淨重零
點零伍公克（包裝重零點貳肆公克）沒收銷燬之、注射針筒壹支沒收。又連續施用第
二級毒品，處有期徒刑陸月；扣案之玻璃頭壹個沒收。應執行有期徒刑壹年參月，扣
案之第一級毒品海洛因壹包淨重零點零伍公克（包裝重零點貳肆公克）沒收銷燬之、
注射針筒壹支及玻璃頭壹個均沒收。
    事  實
一、甲○○前因施用毒品案件，經法院先後二次裁定送觀察、勒戒後，因均認無繼續
    施用毒品之傾向，由臺灣新竹地方法院檢察署檢察官及臺灣苗栗地方法院檢察署
    檢察官分別以九十年度毒偵字第一０六號及九十二年度毒偵緝字第九五號為不起
    訴處分確定。惟甲○○又分別基於施用第一、二級毒品之概括犯意，自民國九十
    二年八月二十日起至九十三年四月十一日止，在其位於苗栗縣頭份鎮○○里○○
    路一五０巷八號二樓之住處及同鎮○○里○鄰○○○路五巷廿六號之友人住處等
    處，連續施用第一級毒品海洛因及第二級毒品安非他命各多次，嗣為警先後於九
    十二年八月廿九日廿三時許及九十三年四月十五日十二時三十分許，分別在頭份
    鎮○○里○鄰○○○路五巷廿六號前及同鎮○○路義民廟前查獲，並扣得其所有
    之第一級毒品海洛因一包淨重零點零五公克（包裝重零點二四公克）及供施用毒
    品用之注射針筒一支、玻璃頭一個。另於九十二年十二月十日自行至苗栗縣警察
    局竹南分局接受採尿。
二、案經苗栗縣警察局竹南分局移送臺灣苗栗地方法院檢察署檢察官偵查起訴及苗栗
    縣警察局竹南分局、頭份分局報告臺灣苗栗地方法院檢察署檢察官移送併案審理
    。
    理  由
一、訊據被告甲○○對於右揭連續施用第一級毒品海洛因、第二級毒品安非他命之事
    實均坦承不諱，且被告於九十二年八月三十日、同年十二月十日經警採集之尿液
    經警採集之尿液送鑑結果，亦發現確有甲基安非他命陽性反應，此有苗栗縣衛生
    局煙毒尿液檢驗成績書、尿液鑑驗代碼對照表各三紙在卷可憑；且扣案之白粉一
    包確係第一級毒品海洛因、淨重零點零五公克（包裝重零點二四公克）乙節，亦
    有法務部調查局鑑定通知書乙紙在卷可按，並有上述第一級毒品海洛因一包、注
    射針筒一支及玻璃頭一個等物扣案可證。次查被告前因施用毒品案件，經法院先
    後二次裁定送觀察、勒戒後，因均認無繼續施用毒品之傾向，由臺灣新竹地方法
    院檢察署檢察官及臺灣苗栗地方法院檢察署檢察官分別以九十年度毒偵字第一０
    六號及九十二年度毒偵緝字第九五號為不起確定在案，此有該不起訴處分書二件
    、臺灣苗栗地方法院檢察署刑案資料查註紀錄表、臺灣高等法院被告全國前案紀
    錄表各一件在卷可按，足徵被告之自白確與事實相符。本件事證明確，被告犯行
    堪予認定，應依法論科。
二、查海洛因、安非他命分別為毒品危害防制條例第二條第二項第一款、第二款所定
    之第一級毒品、第二級毒品。核被告連續施用第一級毒品海洛因及第二級毒品安
    非他命各多次，所為係違反毒品危害防制條例第十條第一項之施用第一級毒品罪
    、同條第二項之施用第二級毒品罪。其施用毒品前後非法持有毒品之低度行為，
    應為施用之高度行為所吸收，不另論罪。被告先後多次施用第二級毒品安非他命
    、第一級毒品海洛因之犯行，時間緊接，方法相同，觸犯構成要件相同之罪，顯
    係分別基於概括犯意為之，均為連續犯，各應依刑法第五十六條之規定，以一罪
    論，並加重其刑。其所犯上開二罪，犯意各別，行為互異，應予分論併罰。爰審
    酌被告非法施用第一級毒品海洛因、第二級毒品安非他命，對個人身心戕害甚鉅
    ，且前已因施用毒品案件，先後二度經觀察、勒戒處分，又再犯本件施用毒品犯
    行，顯未因前所受之觀察、勒戒處分而決心改過，惟念其於本院審理時尚能坦承
    犯行及其本件施用毒品行為之情節尚輕暨公訴人之求刑等一切情狀，分別量處如
    主文所示之刑，並定其應執行刑。另被告確有如事實欄所示施用第一級毒品海洛
    因及第二級毒品安非他命之犯罪事實，已如上述，起訴意旨雖僅提及九十二年八
    月三十日採尿時起回溯前四日內某時，有施用第一級毒品海洛因及第二級毒品安
    非他命之犯行，就其餘犯罪事實未及提及，惟嗣經檢察官移請併案審理及公訴檢
    察官於本院審理時予以補充，是被告就此部分，既與起訴部分有連續犯之裁判上
    一罪關係，基於審判不可分原則，應為起訴效力所及，本院自得併予審理，附此
    敘明。
三、至扣案之第一級毒品海洛因一包淨重零點零五公克（包裝重零點二四公克），為
    毒品，應依毒品危害防制條例第十八條第一項前段規定宣告沒收並銷燬之；而扣
    案之供施用第一級毒品器具之注射針筒一支及供施用第二級毒品器具之玻璃頭一
    個均係被告所有，且供犯罪所用之物乙節，業據被告供承在卷，應併依刑法第三
    十八條第一項第二款宣告沒收之。
據上論斷，應依刑事訴訟法第二百七十三條之一第一項、第二百九十九條第一項前段
，毒品危害防制條例第十條第一項、第二項、第十八條第一項前段，刑法第十一條、
第五十六條、第五十一條第五款、第三十八條第一項第二款，判決如主文。
本案經檢察官張文傑到庭執行職務。
中　　　華　　　民　　　國　　九十三　　年　　　六　　　月　　 十七 　　日
                                    臺灣苗栗地方法院刑事第二庭
                                        法  官  林  燦  都
右正本證明與原本無異。
如不服本判決，應於送達後十日內向本院提出上訴狀(須附繕本)，上訴於臺灣高等法
院臺中分院。
                                        書記官  陳  建  分
中　　　華　　　民　　　國　　九十三　　年　　　六　　　月　　 十七 　　日
附錄本案論罪科刑法條
毒品危害防制條例第十條第一項、第二項
施用第一級毒品者，處六月以上五年以下有期徒刑。
施用第二級毒品者，處三年以下有期徒刑。
